【裁判字號】    95,聲,1855
【裁判日期】    951011
【裁判案由】    返還擔保金
【裁判全文】
臺灣臺中地方法院民事裁定              95年度聲字第1855號
聲  請  人  合作金庫商業銀行股份有限公司
法定代理人  乙○○
代  理  人  甲○○
相  對  人  丙○○
上列聲請人聲請返還擔保金事件，本院裁定如下：
    主      文
本院88年度存字第2645號提存事件聲請人所提存之擔保金新臺幣
貳拾萬元，准予返還。
聲請程序費用由相對人負擔。
    理      由
一、按訴訟終結後，供擔保人證明已定20日以上之期間，催告受
    擔保利益人行使權利而未行使，或法院依供擔保人之聲請，
    通知受擔保利益人於一定期間內行使權利並向法院為行使權
    利之證明而未證明者，法院應依供擔保人之聲請，以裁定命
    返還其提存物，民事訴訟法第104條第1項第3款定有明文。
    前開規定，於其他依法令供訴訟上之擔保者準用之，並為同
    法第106條所明定。
二、本件聲請意旨略謂：原聲請人台中市第十一信用合作社已於
    民國90年9月14日起依財政部台財融三字第0903000149號函
    由合作金庫銀行概括承受全部營業及資產、負債並繼續營業
    。合作金庫銀行股份有限公司已於95年2月10日起依經濟部
    經授商字第09501019310號函更名為合作金庫商業銀行股份
    有限公司繼續營業。而上開當事人間因清償債務事件，前遵
    臺灣臺中地方法院88年度裁全未字第3002號裁定命聲請人提
    存新臺幣（下同）20萬元為擔保後，得對債務人之財產於60
    萬元之範圍內為假扣押，並經聲請人以臺灣臺中地方法院88
    年度存字第2654提存書提存上述金額後執行在案（臺灣臺中
    地方法院88年度執全字第2222號）。茲因前開假扣押裁定已
    撤銷，假扣押執行業已於臺灣臺中地方法院88年度執字第16
    977號強制執行事件拍定，該事件供擔保之原因已經終結，
    聲請人已定20日期限催告相對人行使權利而未行使（聲請人
    向臺灣高雄地方法院聲請對相對人為公示送達《95年度雄聲
    字第93號民事裁定》，並於95年7月15日台灣時報第4版登報
    公示送達）。爰依民事訴訟法第104條第1項第3款規定，聲
    請返還上開擔保金等語。
三、聲請人主張之事實，業據其提出本院88年度裁全未字第3002
    號民事裁定、本院88年度執字第16977號民事執行處通知及
    強制執行金額計算書分配表、本院94年度裁全聲字第656號
    民事裁定及確定證明、本院88年度存字第2645號提存書、臺
    灣高雄地方法院95年度雄聲字第93號民事裁定及登報資料等
    為證，復經本院調取88年度執字第16977號及88年度執全字
    第2222號民事執行卷宗、88年度存字第2645號提存卷宗查明
    無誤，且本院查無相對人行使權利之資料，有查詢簡覆表5
    份在卷可憑，自可信為真正。故聲請人聲請返還前開提存之
    擔保金，核與上開規定相符，應予准許。
四、依民事訴訟法第95條、第78條，裁定如主文。
中    華    民    國    95    年    10    月    11    日
                  民事第一庭  法  官  游文科
正本係照原本作成。
如對本裁定不服，應於裁定送達後10日內向本院提出抗告狀（須
附繕本），並繳納抗告裁判費新臺幣1,000元。
中    華    民    國    95    年    10    月    11    日
                              書記官


司法院資訊處製作；財團法人民間司法改革基金會備份。
